【裁判字號】    90,上更(一),200
【裁判日期】    900717
【裁判案由】    違反著作權法
【裁判全文】
臺灣高等法院高雄分院刑事判決                  九十年度上更(一)字第二號
    上  訴  人
    即  被  告  甲○○
    選任辯護人  陳豐裕
右上訴人因違反著作權法案件，不服臺灣高雄地方法院八十六年度易字第三八三四號
中華民國八十七年九月十五日第一審判決（起訴案號：臺灣高雄地方法院檢察署八十
六年度偵續字第一七號，移送併辦案號：同檢察署八十六年度偵字第二五二二五號
），提起上訴，判決後經最高法院發回更審，本院判決如左：
      主  文
原判決撤銷。
甲○○擅自以改作侵害他人之著作財產權為常業，處有期徒刑壹年，併科罰金新台幣
壹拾萬元；罰金如易服勞役，以新台幣玖佰元即銀元佰元折算壹日。緩刑貳年。
豪邁機油空罐一個、特使機油空罐一個、ＳＩＲＰＡＮ機油空罐壹個，均沒收。
      事  實
一、甲○○係設高雄市○鎮區○○街一二二號（原設高雄市○○○路六號，原負責人
    王清海為甲○○之父）「先陽企業有限公司」（下稱先陽公司）之負責人，該公
    司從事機油、剎車油、瓦斯、油精、潤滑油等之製造及買賣業務，並於如附表一
    所示之時間，分別取得如附表一所示之著作權圖案，其證照號碼及發生日期，詳
    如附表一，且將上開著作圖使用於其所生產之油品上。而甲○○明知「豪益ＳＨ
    ＩＮＥＮＥ及豪益圖」係光陽工業股份有限公司（下稱光陽公司），享有著作權
    之圖形，現仍在著作權期間內，並使用於各該公司所生產銷售之各類潤滑油、機
    油、齒輪油等油品容器、商品包裝上，為業界及消費者等相關大眾所共知。詎甲
    ○○為牟厚利，竟意圖不法利益，自八十二年十二月間某日起，在高雄市○鎮區
    ○○街一二二號之先陽公司內，製造生產「豪益、ＳＨＩＮＥ」（如附表一編號
    １所示）牌機油、潤滑油及齒輪油之專用油容器上，在包裝上之大小、外觀、圖
    樣設計、排列、輔色、文字說明等各細節，以仿製光陽公司所屬如附表二編號５
    所示之著作圖樣使用，致與光陽公司所生產銷售之真正商品相混淆，而將之銷往
    全省各不特定之機車業者牟利，並以此為維生之事業。嗣甲○○於八十二年十二
    月間將其所生產之仿造之機油販賣予桃園縣平鎮市○○路○段三三七號范榮宗所
    經營之「大力汽機車精品行」（范榮宗已經公訴人提起公訴，並經臺灣桃園地方
    法院判決在案）經銷，再由范榮宗販售予黃光彩，而於八十三年九月九日為警查
    獲黃光彩，並循線查獲范榮宗販賣上開仿冒商品，再循線查獲甲○○。而陸續販
    賣予台北市○○區○○街三十四號一樓柯清水所經營之「科興國際有限公司（柯
    清水已經公訴人提起公訴，並經臺灣士林地方法院判決在案）經銷之仿冒著作包
    裝之商品，則於八十四年四月十八日為警查獲。
二、案經光陽公司訴由台灣桃園地方法院檢察署檢察官移請臺灣高等法院檢察署核轉
    臺灣高雄地方法院檢察署檢察官查起訴，及行政院公平交易委員會移送臺灣高雄
    地方法院檢察署檢察官移送併案審理。
      理  由
一、訊之上訴人甲○○對於在八十二年十二月間某日起，在高雄市○鎮區○○街一二
    二號（原先陽公司地址）之先陽公司內，製造生產「豪益、ＳＨＩＮＥ」牌機油
    ，並八十二年十二月間將其所生產之上開之機油販賣予桃園縣平鎮市○○路○段
    三三七號范榮宗所經營之「大力汽機車精品行」經銷之情，固不否認，惟矢口否
    認有違反著作權法之犯行，辯稱：因告訴人在偵查時已自稱僅是告訴違反公平交
    易法而已，故著作權法部分即非屬告訴人告訴範圍無誤，另二者在圖形設計上皆
    屬獨立創作，因著作權法並非保護「觀念」，故任何人不能阻卻他人為相同觀念
    之設計，只要為原創設計，即屬有近似，亦不能否定其創作性存在，故我所使用
    之包裝圖亦係原創，亦無有違法，又起訴部分所論被告侵及光陽公司「攝影著作
    」但在我的產品上並無任何攝影圖片，根本不可能產生侵害攝影著作權之事實云
    云。經查：
（一）程序方面：按著作權法第一百條規定：「本章之罪，須告訴乃論。但第九十四
      條及第九十五條第一款之罪，不在此限」；又著作權法第九十四條規定，以犯
      第九十一條、第九十二條或第九十三條之罪為常業者，處一年以上七年以下有
      期徒刑，得併科新台幣四十五萬元以下罰金」；又著作權法第九十二條規定：
      「擅自以公開口述、公開播送、公開上映、公開演出、公開展示、改作、編輯
      或出租之方法侵害他人之著作財產權者，處三年以下有期徒刑、得併科新台幣
      十五萬元以下罰金」。本件告訴人光陽公司已於八十五年十月二十八日提出之
      告訴理由狀中敘明對於被告涉嫌違反商標法、著作權法、公平交易法表示告訴
      之意思（見台灣高雄地方法院檢察署八十五年度偵字第一七二三號偵查卷第
  三十七頁背面），且公訴人雖以上訴人甲○○違反著作權法第九十二條規定予
      以起訴，而認定本件係常業犯罪，依法須告訴乃論，惟法院得在起訴範圍內，
      自由認定事實並適用法律，不受檢察官起訴書所載觸犯法條及法律見解之拘束
      ，本件上訴人甲○○以於原審自承：「我在我父親入獄前，整個公司都由我在
      負責，機油生產後我行銷全省，銷售量營業額幾十萬元，除了從事機油生產外
      ，並無其他的工作」（見原審卷第二百十二頁）等語，以上訴人甲○○銷售範
      圍之廣，且除了生產機油外，別無其他工作，故本院認為上訴人甲○○應係以
      第九十二條罪為常業，而構成第九十四條之罪。從而上訴人甲○○抗辯告訴人
      告訴不合法，尚無可採，合先敘明。
（二）著作權有罪部分：
      １、右揭事實，業據告訴人光陽公司代理人陳義雄、鼎豪公司代理人白宏達於
          警、偵訊及原審審理時指述綦詳。而上訴人所生產之油品所使用之如附表
          一編號１所示之著作圖「豪益、ＳＨＩＮＥ及豪益圖」與附表二編號５所
          示之光陽公司使用之「豪邁專用複級機油罐」攝影著作圖其外觀、圖樣設
          計、排列、輔色、文字說明等細節，均屬相似之事實，亦有告訴人所提出
          之相片在卷可供比較，而上訴人甲○○於原審審理時亦自承：「當初生產
          過程必須參考其他品牌，從整個商標、容器等生產過程中，或多或少會參
          考其他品牌。」等語（見原審卷第二百十二頁背面、第二百十三頁），是
          以，上訴人甲○○既以其他公司所生產品牌之享有著作權之容器外包裝為
          其參考，則其使用與告訴人公司產品包裝圖相似之包裝圖，已如前述，則
          上訴人甲○○有改作他人著作之犯行，應堪認定。
      ２、且上訴人甲○○曾將產品出售予桃園縣平鎮市○○路○段三三七號范榮宗
          所經營之「大力汽機車精品行」，再由范榮宗轉售予黃光彩之情，業據上
          訴人甲○○於警、偵訊及原審審理時供承不諱，核與范榮宗於警偵訊時及
          另案（臺灣桃園地方法院檢察署八十四年度偵字第六０九五號、八十五年
          度偵字第七五八一號起訴書、臺灣桃園地方法院八十六年度易字第三一六
          六號案）審理時供述情節相符，並有該起訴書、刑事判決書附卷可稽；又
          上訴人甲○○將產品出售予台北市○○區○○街三十四號一樓柯清水所經
          營之「科興國際有限公司」之情，並據柯清水於另案（臺灣士林地方法院
          八十四年度易字第二六二八號）審理時供述明確，並有該刑事判決書附卷
          可稽。而上訴人甲○○銷售其所生產之油品每罐約一百二十元之事實，業
          據上訴人甲○○原審審理時自陳不諱，此外並有上訴人甲○○銷售油品予
          范榮宗、柯清水之事實，已如前述，則上訴人甲○○有將其產製之以侵害
          著作權包裝之機油、潤滑油及齒輪油等油品，出售全省各機車行牟利之行
          為亦明。
      ３、此外，復有在黃光彩處查獲之豪益機油十六罐扣案可憑，上訴人甲○○之
          犯行已堪認定。
三、核上訴人甲○○以改作他人著作物之方法侵害他人之著作財產權，並以之為維生
    之事業，係犯著作權法第九十四條、第九十二條之常業改作侵害著作財產權罪。
    公訴意旨認應依第九十二條改作侵害著作財產權罪處斷，尚有未洽，惟起訴事實
    相同，爰依法變更起訴法條，合先敘明。又上訴人甲○○行為後，著作權法雖曾
    於八十七年一月二十一日修正公布，於同年月二十三日施行，惟第九十四條並未
    作修正，併予敘明。
四、公訴意旨另以：被告甲○○係先陽企業有限公司（起訴書誤載為「光」陽企業有
    限公司）（下稱先陽公司）之負責人，明知光陽工業股份有限公司（下稱光陽公
    司）生產「特使ＳＩＧＭＡ」及「豪邁ＦＲＥＥＷＡＹ」牌機油之廠商，而鼎豪
    實業股份有限公司（以下稱鼎豪公司）則係經三陽工業股份有限公司（以下稱三
    陽公司）授權使用「金帝ＭＡＺＸ」牌機油之廠商，上開廠牌機油之商標並均享
    有著作權及商標專用權，而上開商標之商品在市場上行銷多年，為業界及消費者
    等相關大眾所共知，甲○○為貪圖不法利益，製造生產「舍旁ＳＩＲＰＡＮ」「
    豪益」「猛特ＭＥＮＴ－２」牌機油，在包裝上之大小、外觀、圖樣設計、排列
    、輔色、文字說明等，分別以仿製抄襲光陽公司所生產之「特使ＳＩＧＭＡ」、
    「豪邁ＦＲＥＥＷＡＹ」及鼎豪公司生產之「金帝ＭＡＺＸ」之商標圖樣，商品
    包裝、外觀、其他顯示商品之表徵或著作權內容部分或混合之相類似使用，並在
    八十二年十二月間將其所生產包裝之上開「舍旁ＳＩＲＰＡＮ」、「豪益」「猛
    特ＭＥＮＴ－２」牌機油售予范榮宗（另已提起公訴）經銷，嗣於八十三年九月
    二十四日為警循線查獲等情。因認被告甲○○此部分另涉有違反商標法第六十二
    條及公平交易法第三十五條之罪嫌云云。公訴人認上訴人甲○○此部分之罪嫌，
    無非以右揭事實，業據告訴人光陽公司、鼎豪公司指訴綦詳，復經證人范榮宗指
    述明確，且經警在范榮宗住處查獲有三罐「舍旁ＳＩＲＰＡＮ」、「豪益」「猛
    特ＭＥＮＴ－２」牌機油，有警訊筆錄可按，又查鼎豪公司、光陽公司所生產銷
    售之機油，其商標圖樣、攝影著作圖形之油品包裝早已經長期使用於各該等各類
    機油之包裝上，該等油品行銷國內機車市場，併具有顯著作性，而為國內業者、
    消費者所共知，上訴人猶抄襲仿製，要難以申請註冊，阻卻違法，為其論罪依據
    。惟訊之上訴人甲○○均堅詞否認犯行，辯稱：使用之「舍旁ＳＩＲＰＡＮ」及
    「猛特ＭＥＮＴ－２」，均有申請註冊商標，而「豪益」之商標於被撤銷後已不
    再販賣或製造等語。經查：
（一）違反商標法部分：
      按商標自註冊之日起，取得商標專用權，其專用期間為十年，自註冊之日起算
      ，商標法第二十一條第一項、第二十四條分別有明文。故一旦取得商標之註冊
      後，除有法定事由，經評定為無效外，均依法享有專用權。縱認其商標有商標
      法第三十七條第十二款相同或近似於他人同一商品或類似商品之註冊商標者，
      在未依同法第五十二條第一項、第二項之程序，評定其註冊為無效時，其商標
      註冊仍屬合法存在，其使用自己之商標，即係依法行使權利，難認其有違反商
      標法情事。公平交易法第四十五條規定：依照著作權法、商標法或專利法行使
      權利之正當行為，不適用本法之規定，即本此意旨而為制定。本件附表三之商
      標，均為上訴人甲○○依法取得之註冊商標，有經濟部中央標準局商標核准審
      定書二紙、經濟部中央標準局商標註冊證二紙在卷可憑，其八十五年八月十五
      日遭經濟部中央標準局撤銷其審定，其在此之前將之使用於自己之商品上，係
      屬行使權利之正當行為，縱認該等「舍旁ＳＩＲＰＡＮ」（如附表三編號２）
      、「豪益」（如附表三編號３）「猛特ＭＥＮＴ－２」（如附表三編號１）商
      標與告訴人之「特使ＳＩＧＭＡ」（如附表四編號２）、「豪邁ＦＲＥＥＷＡ
      Ｙ」（如附表四編號４）及鼎豪公司生產之「金帝ＭＡＺＸ」（如附表四編號
      １１、１２）之商標圖樣商標有類似之處，在未經評定為無效前，當然享有行
      使之權利。退步而言，縱上訴人甲○○對包裝之整體設計使用行為非屬公平交
      易法第四十五條之稱之行使正當權利之行為，在法律上亦僅係上訴人甲○○之
      行為不得依公平交易法第四十五條免責，但不表示上訴人甲○○使用自己已註
      冊商標之權利亦告喪失，而涉犯商標法第六十三條之罪。是即或上訴人甲○○
      於原審自承：「當初生產程必須參考其他品牌，歟整個商標、容器等生產過程
      中或多或少會參考其他品牌」等語，亦不能認為上訴人已侵害他人之商標專用
      權。從而，公訴人以上訴人甲○○有生產製造仿製他人商標之產品，而遽認上
      訴人甲○○同時構成商標法第第六十二條第一款於同一商品使用相同於他人商
      品圖樣之罪責，容有誤會。此部分本應為無罪之諭知，惟此部分與前述論罪部
      分，有實質上一罪之關係，爰不另為無罪之諭知，附此說明。
（二）違反公平交易法部分：
      行為後法律有變更者，適用裁判時之法律，但裁判前之法律有利於行為人者，
      適用最有利於行為人之法律，刑法第二條第一項規定甚明。本件上訴人甲○○
      違反公平交易法第第二十條第一項第一款之規定，應依同法第三十五條之規定
      處罰。然公平交易法第三十五條第一項原規定為：「違反第十條、第十四條、
      第二十條或第二十三條第一項之規定者，處行為人三年以下有期徒刑、拘役或
      科或併科新台幣一百萬元以下罰金」嗣經立法院三讀通過修正為「違反第十條
      、第十四條、第二十條第一項規定，經中央主管機關依第四十一條規定限期命
      其停止、改正其行為或採取必要更正措施，而逾期未停止、改正其行為或未採
      取必要更正指施，或停止後再為相同或類似違反行為者，處行為人三年以下有
      期徒刑、拘役或科或併科新台幣一億元以下罰金。」，並經總統府於八十八年
      二月三日公告實施，僅就二者所定之刑度觀之，以新法較重，惟新法於構成要
      件中尚增加「經中央主管機關依第四十一條規定限期命其停止、改正其行為或
      採取必要更正措施，而逾期未停止、改正其行為或未採取必要更正指施，或停
      止後再為相同或類似違反行為」之要件，就行為人而言，其尚有於經主管機關
      警告後更正之機會以免觸犯刑罰規定，是如行為人之行為，如違反公平交易法
      第二十條第一項之規定，茲比較前開新舊法之規定，自以新法之規定較有利於
      行為人。是以本件上訴人甲○○既未經主管機關依同法第四十一條規定令其限
      期改正，上訴人甲○○依修正後之新法，應不再構成違反公平交易法之罪。此
      部分本應為無罪之諭知，惟此部分與前述論罪部分，有實質上一罪關係，爰不
      另為無罪之諭知，附此說明。
五、原審予以論科，固非無見，惟查，（一）原審認定上訴人甲○○使用自己之有效
    註冊之商標，而認構成對他人商標之侵害，尚有未洽，（二）移送併辦之案件與
    本件起訴部分屬多數行為之集合犯，法律上擬制為一罪，為實質上一罪，原審認
    為併辦部分與起訴部分有想像競合犯之裁判上一罪關係，而併予審理，亦有未洽
    ，（三）原審又認上訴人甲○○另違反公平交易法第第二十條第一項第一款之規
    定，應依同法第五十五條之規定處罰及商標法第六十三條之罪，應依同法第三十
    五條論處，然公平交易法於八十八年二月三日修正公告實施，原審未及比較新舊
    法之適用，亦有未洽，（四）上訴人甲○○僅改作告訴人三陽公司之著作財產權
    ，尚無其他確切之證據足認被告以重製方法侵害告訴人之著作權，原審於犯罪事
    實載述上訴人重製或仿製告訴人之公司及商標圖樣，而於論罪部分未就著作權法
    九十一條加以論述，亦有未洽。上訴人甲○○上訴否認犯罪，雖無理由，惟原判
    決既有可議，自應予撤銷改判，審酌上訴人甲○○於七十九年間曾因違反商標法
    案件，經台灣高雄地方法院判處有期徒刑八月，緩刑三年之素行，不知悔改，再
    次以右揭方式侵害他人著作財產權，犯罪情節非輕，並足以損害著作權人續行創
    作之企圖，且有損國家致力保護乙慧財產權之形象，犯後矢口否認犯罪，尚無悔
    意，惟念其態度尚稱良好，且事後已與告訴人公司達成民事上和解、前開犯罪事
    實認定較原審減縮，量刑亦應比照減縮，及其本身亦申請著作財產權而僅尚未被
    評定為無效，宣告法定最低刑度仍屬過重等一切情狀，量處有期徒刑一年，並就
    罰金部分，並諭知易服勞役之折算標準。至於上訴人甲○○於原審審理時所提出
    之豪邁機油空罐一個、特使機油空罐一個、ＳＩＲＰＡＮ機油空罐一個，因著作
    權法有關沒收之條文，已於八十七年一月二十一日修正公布時刪除，則著作權法
    既無沒收之特別規定，依刑法第二條第一項前段規定，是上開物品既係上訴人甲
    ○○所製造供犯前開之罪預備之物，爰依刑法第三十八條第一項第二款之規定予
    以宣告沒收。
六、查上訴人甲○○前雖曾受有期徒刑以上刑之宣告，並宣告緩刑三年，惟其緩刑期
    滿未經撤銷，依法其刑之宣告即失其效力，與未受有期徒刑之宣告同，此有台灣
    高等法院被告全國前案紀錄表在卷可佐，其於本件事後已與告訴人三家公司和解
    ，並賠償其損失，且經告訴代理人當庭表示不再追究，上訴人甲○○亦表示被查
    獲以後就未再使用相類之品牌，其經此次偵審程序及科刑後，當知所警惕而無再
    犯之虞，本院認其所受之宣告刑，以暫不執行為適當，爰併予宣告緩刑，其期間
    為二年，以啟自新。
據上論斷，應依刑事訴訟法第三百六十九條第一項前段、第三百六十四條、第二百九
十九條第一項前段、第三百條，著作權法第九十四條、第九十二條，刑法第十一條前
段、第二條第一項前段、第七十四條第一款、第七十六條、第四十二條第二項、第三
十八條第一項第二款，現行法規所定貨幣單位折算新台幣條例第二條，判決如主文。
本案經檢察官郭振昌到庭執行職務。
中    華    民    國      九十      年       七       月        十七    日
                              臺灣高等法院高雄分院刑事第八庭
                                  審判長法官  郭雅美
                                        法官  洪兆隆
                                        法官  張盛喜
右正本證明與原本無異。
如不服本判決，應於判決送達後十日內向本院提出上訴狀，其未述理由者並應於提
出上訴狀後十日內向本院補提理由書（應附繕本)。
                                      書記官  林慧美
中    華    民    國      九十      年       七       月       十八     日
附錄：本判決論罪科刑法條：
著作權法第九十二條：
擅自以公開口述、公開播送、公開上映、公開演出、公開展示、改作、編輯或出租之
方法侵害他人之著作財產權者，處三年以下有期徒刑、得併科新台幣十五萬元以下罰
金。
著作權法第九十四條：
以犯第九十一條、第九十二條或第九十三條之罪為常業者，處一年以上七年以下有期
徒刑，得併科新台幣四十五萬元以下罰金。
附表一：先陽公司生產油品所使用之美術著作
┌──┬───────────┬──────┬─────────────┐
│編號│美  術  著  作  圖    │證 照 號 碼 │       發 生 日 期        │
├──┼───────────┼──────┼─────────────┤
│ １ │豪益ＳＨＩＮＥ及豪益圖│登記號第二四│八十二年七月十五日發生    │
│    │                      │四五號美術著│                          │
│    │                      │作          │                          │
│    │               │            │                          │
│    │                      │            │                          │
├──┼───────────┼──────┼─────────────┤
│ ２ │看海圖                │登記號第三四│八十三年一月二十五日發生  │
│    │                      │三二一號美術│                          │
│    │                      │著作        │                          │
│    │                      │            │                          │
│    │                      │            │                          │
│    │                      │            │                          │
│    │                      │            │                          │
│    │                      │            │                          │
│    │                      │            │                          │
│    │                      │            │                          │
├──┼───────────┼──────┼─────────────┤
│ ３ │旭日東昇圖            │登記號第一０│八十三年十一月二十六日發生│
│    │                      │０八三號美術│                          │
│    │                      │著作        │                          │
│    │                      │            │                          │
│    │                      │            │                          │
│    │                      │            │                          │
│    │                      │            │                          │
│    │                      │            │                          │
│    │                      │            │                          │
│    │                      │            │                          │
├──┼───────────┼──────┼─────────────┤
│ ４ │機車機油包裝罐圖      │登記號第三六│八十三年三月二十日發生    │
│    │                      │六九九號美術│                          │
│    │                   │著作        │                          │
│    │                      │            │                          │
│    │                      │            │                          │
│    │                      │            │                          │
├──┼───────────┼──────┼─────────────┤
│ ５ │方塊圖                │登記號第三四│八十三年二月五日發生      │
│    │                      │六五四號美術│                          │
│    │                      │著作        │                          │
│    │                      │            │                          │
│    │                      │            │                          │
│    │                      │            │                          │
└──┴───────────┴──────┴─────────────┘
附表二：相關著作權人享有著作權之著作物
┌──┬───────────┬────┬────────┬──────┐
│編號│    著  作  圖        │證照號碼│權   利   人  或│  發生日期  │
│    │                      │        │著   作   權  人│            │
├──┼───────────┼────┼────────┼──────┤
│ １ │特使（ＳＩＧＭＡ）二行│第二０三│光陽工業股份有限│八十三年五月│
│    │程機油罐（攝影著作）  │一六號  │公司            │二十日發生  │
│    │                      │        │                │            │
│    │                      │        │                │            │
│    │                      │        │                │            │
├──┼───────────┼────┼────────┼──────┤
│ ２ │特使Ｍ（ＳＩＧＭＡ）齒│第一０四│光陽工業股份有限│七十六年九月│
│    │輪油包裝圖(一)(攝影著作)│三五八號│公司            │一日至一０六│
│    │                      │        │                │年九月一日  │
│    │                      │        │                │            │
│    │                      │ │                │            │
├──┼───────────┼────┼────────┼──────┤
│ ３ │特使Ｍ（ＳＩＧＭＡ）齒│第一０四│光陽工業股份有限│七十九年五月│
│    │輪油包裝圖(二)(攝影著作)│三五九號│公司            │一日至一０九│
│    │                      │        │                │年五月一日  │
│    │                      │        │                │            │
│    │                      │        │                │            │
├──┼───────────┼────┼────────┼──────┤
│ ４ │ＳＩＧＭＡ包裝圖(二)    │第一０四│光陽工業股份有限│八十年八月一│
│    │（攝影著作）          │三五五號│公司            │日至一一０年│
│    │                      │        │                │八月一日    │
│    │                      │        │                │            │
│    │                      │        │                │            │
├──┼───────────┼────┼────────┼──────┤
│ ５ │豪邁專用複級機油罐    │第六九三│光陽工業股份有限│八十一年七月│
│    │（攝影著作）          │二號    │公司            │二十九日發生│
│    │                      │        │                │            │
│    │                      │        │                │            │
│    │                      │        │                │            │
│    │                      │        │                │            │
│    │                      │        │                │            │
└──┴───────────┴────┴────────┴──────┘
附表三：先陽公司生產油品所使用之商標
┌──┬───────────┬──────┬─────────────┐
│編號│      商  標          │證 照 號 碼 │專     用     期     間   │
├──┼───────────┼──────┼─────────────┤
│ １ │猛特Ｍｅｎｔ-2及昌圖  │第００六０六│八十二年八月一日至九十二年│
│    │                      │一八五號    │         │
│    │                      │            │                          │
│    │                      │            │                          │
│    │                      │            │                          │
├──┼───────────┼──────┼─────────────┤
│ ２ │舍旁ＳＩＲＰＡＮ及２圖│第００六四五│八十三年六月十六日至九十一│
│    │                      │五八八號    │年十二月十五日            │
│    │                      │            │                          │
│    │                      │            │                          │
│    │                      │            │                          │
├──┼───────────┼──────┼─────────────┤
│ ３ │摩瑞及圖ＭＯＲＥＸ    │第００六二七│八十三年一月十六日至九十二│
│    │                      │六三九號    │年三月三十一日            │
│    │                      │            │                          │
│    │       │            │                          │
│    │                      │            │                          │
├──┼───────────┼──────┼─────────────┤
│ ４ │Ｂｉｍｅｎｔ  Ｍｅｎｔ│第００六０六│八十六年四月一日至九十二年│
│    │-2及圖                │一八五號    │七月三十一日              │
│    │                      │            │                          │
│    │                      │            │                          │
│    │                      │            │                          │
├──┼───────────┼──────┼─────────────┤
│ ５ │優美耐ＹＵＭＡＮＡ    │第００六０六│八十二年八月一日至九十二年│
│    │                      │二０三號    │七月三十一日              │
│    │                      │            │                          │
│    │                      │            │                          │
│    │                      │            │             │
├──┼───────────┼──────┼─────────────┤
│ ６ │傑美ＹＥＨＭＡＩＨ及圖│第００四二五│七十八年一月一日至八十七年│
│    │                      │０一二號    │十二月三十一日            │
│    │                      │            │於八十三年四間經撤銷      │
│    │                      │            │                          │
│    │                      │            │                          │
├──┼───────────┼──────┼─────────────┤
│ ７ │傑美百花圖            │第二四四五二│八十二年七月十五日發生    │
│    │                      │號          │                          │
│    │                      │            │                          │
│    │                      │            │                          │
│    │                      │            │                          │
├──┼───────────┼──────┼─────────────┤
│ ８ │傑美及圖ＥＹＨＭＡＩＨ│第四二五０一│八十一年十二月十六日至八十│
│    │                      │二號        │七年十二月三十一日        │
│    │                      │            │                          │
│    │                      │            │                          │
│    │                      │            │                          │
│    │                      │            │                          │
│    │                      │            │                          │
└──┴───────────┴──────┴─────────────┘
附表四：相關商標專用權人享有商標專用權之商標圖樣
┌──┬───────────┬────┬────────┬──────┐
│編號│      商  標          │證照號碼│權   利   人  或│專 用 期 間 │
│    │                      │        │著   作   權  人│            │
├──┼───────────┼────┼────────┼──────┤
│ １ │三陽圖                │第二九九│三陽工業股份有限│七十四年十月│
│    │                      │七一四號│公司授權鼎豪股份│一日至八十四│
│    │                      │        │有限公司使用    │年九月三十日│
│    │                      │        │                │            │
│    │                      │        │                │            │
├──┼───────────┼────┼────────┼──────┤
│ ２ │ＳＩＧＭＡ            │第００一│光陽工業股份有限│七十六年十月│
│    │特使ｓｉｇｍａ        │六一九六│公司            │一日至八十年│
│    │                      │五號    │                │十月三十一日│
│    │                      │        │                │延長至九十年│
│    │                      │        │                │十月三十一日│
├──┼───────────┼────┼────────┼──────┤
│ ３ │特使ＳＩＧＭＡ圖      │第六二七│光陽工業股份有限│八十三年一月│
│    │（旁輔羽翅圖）        │六六八號│公司            │十六日至九十│
│    │                      │        │                │年十月三十一│
│    │                      │        │                │日          │
│    │                      │        │                │            │
├──┼───────────┼────┼────────┼──────┤
│ ４ │豪邁ＦＲＥＥＷＡＹ    │第五五二│光陽工業股份有限│八十一年三月│
│    │                      │四三五號│公司            │一日至九十一│
│    │                      │        │                │年二月二十八│
│    │                      │        │                │日          │
│    │                      │        │                │            │
│    │                      │        │                │            │
│    │                      │        │                │            │
├──┼───────────┼────┼────────┼──────┤
│ ５ │豪邁                  │第五五二│光陽工業股份有限│八十一年三月│
│    │                      │四三五號│公司            │一日至九十一│
│    │                      │        │                │年二月二十八│
│    │                      │        │                │日          │
│    │                      │        │                │            │
│    │                      │        │                │            │
│    │                      │        │                │            │
├──┼───────────┼────┼────────┼──────┤
│ ６ │ＢＲＡＭＡＸ ＭＡＸ-２│第一一九│美商美國福來滿製│六十八年八月│
│    │                      │一０六號│造公司          │十六日至七十│
│    │                      │        │                │六年五月三十│
│    │                      │        │                │一日，延至八│
│    │                      │        │                │年五月三十一│
│    │                      │        │                │日          │
│    │                      │        │                │            │
├──┼───────────┼────┼────────┼──────┤
│ ７ │金帝                  │第九一三│宏達貿易有限公司│六十六年九月│
│    │                      │五三號  │後移轉至美商美國│一日至七十六│
│    │                      │        │福來滿製造公司  │年八月三十一│
│    │                      │        │                │日，延至八十│
│    │                      │        │                │六年八月三十│
│    │                      │        │                │一日        │
│    │                      │        │                │            │
├──┼───────────┼────┼────────┼──────┤
│ ８ │Ｂｒａｍａｘ  ＆      │第八九七│美商美國福來滿製│六十八年四月│
│    │Ｄｅｖｉｃｅ          │０五號  │造公司          │十六日至七十│
│    │                      │        │                │六年五月三十│
│    │                      │        │                │一日，延至八│
│    │                      │        │                │十六年五月三│
│    │                      │        │                │十一日      │
│    │                      │        │                │            │
├──┼───────────┼────┼────────┼──────┤
│ ９ │山葉ＹＡＭＡＨＡ      │第三八五│日商山葉發動機股│五十八年十二│
│    │                      │三九號  │份有限公司授權台│月一日至七十│
│    │                      │        │灣山葉機車工業股│八年十一月三│
│    │                      │        │份有限公司使用  │十日，延至八│
│    │                      │        │                │十八年十一月│
│    │                      │        │                │三十日      │
│    │                      │        │                │            │
├──┼───────────┼────┼────────┼──────┤
│１０│兜風及圖（彩）        │第六三四│台灣山葉機車工業│八十三年三月│
│    │                      │一六二號│股份有限公司    │一日至八十九│
│    │       │        │                │年七月一日  │
│    │                      │        │                │            │
│    │                      │        │                │            │
│    │                      │        │                │            │
│    │                      │        │                │            │
├──┼───────────┼────┼────────┼──────┤
│１１│兜風ＧＥＮＵＩＮＥ Ｐ │第六二七│台灣山葉機車工業│八十三年一月│
│    │ＡＲＴＳ              │六四０號│股份有限公司    │十六日至八十│
│    │                      │        │                │九年七月十五│
│    │                      │        │                │日          │
│    │                      │        │                │            │
│    │                      │        │                │            │
│    │                      │        │                │            │
├──┼───────────┼────┼────────┼──────┤
│１２│Ｂｒａｍａｘ  ２ｘ    │第八九七│美商美國福來滿製│八十一年三月│
│    │                      │五號  │造公司          │一日至八十六│
│    │                      │        │                │年五月三十一│
│    │                      │        │                │日          │
│    │                      │        │                │            │
│    │                      │        │                │            │
│    │                      │        │                │            │
│    │                      │        │                │            │
└──┴───────────┴────┴────────┴──────┘
                                                                        Ｋ


司法院資訊處製作；財團法人民間司法改革基金會備份。
